【裁判字號】    97,簡上,1002
【裁判日期】    971022
【裁判案由】    詐欺
【裁判全文】
臺灣板橋地方法院刑事判決            97年度簡上字第1002號
上  訴  人
即  被  告  甲○○
上列上訴人即被告因詐欺案件，不服本院97年度簡字第3246號中
華民國97年7 月7 日第一審判決（聲請簡易判決處刑案號：97年
度偵字第10300 號；移送併辦案號：臺灣彰化地方法院檢察署97
年度偵字第5260號、臺灣板橋地方法院檢察署97年度偵字第1453
4 號、第15063 號），提起上訴，本院管轄之第二審合議庭判決
如下：
    主  文
上訴駁回。
    事實及理由
一、本案經本院審理結果，認第一審以被告甲○○所為係犯刑法
    第30條第1 項前段、第339 條第1 項之幫助詐欺取財罪，判
    處有期徒刑4 月，如易科罰金，以新臺幣（下同）1 千元折
    算1 日，其認事用法均無違誤，量刑亦屬妥適，應予維持。
    除補充：「被告於本院審理時自白犯罪」、「本院於審理期
    日所調查之證據資料，被告均不爭執其證據能力，依刑事訴
    訟法第159 條之5 規定，均有證據能力」外，餘引用第一審
    刑事簡易判決書所載之事實、證據及理由（如附件）。
二、上訴人即被告甲○○上訴意旨略以：伊擬與被害人和解，並
    賠償被害人損害，請求從輕量刑，並給予緩刑云云。
三、經查：原審判決所認定之犯罪事實，業據被告於本院審理時
    坦承不諱，並有如附件第一審刑事簡易判決書所載之證據資
    料可資為證，事證至屬明確。原審因而認定被告犯幫助詐欺
    取財罪，依刑法第30條、第339 條第1 項、第55條，並審酌
    被告提供帳戶予他人作為不法使用，非但增加被害人尋求救
    濟及國家機關偵查犯罪之困難，使詐欺取財犯罪行為人逍遙
    法外，亦使為詐欺取財犯罪之人得以順利隱匿自己之身分而
    避免遭查獲，類此行為已嚴重損及社會治安，所造成之危害
    甚鉅，迭為社會大眾及輿論所嚴予批評，自應予以相當之非
    難，然本件被害人匯入被告帳戶款項金額尚非甚鉅，復參酌
    其並無犯罪前科，素行非劣及其犯罪後態度等一切情狀，判
    處有期徒刑4 月，並諭知如易科罰金之折算標準，其認事用
    法，均無違誤，量刑亦屬妥適，應予維持。被告雖表明擬與
    被害人和解云云，惟迄今仍未達成和解（經本院通知各該被
    害人於審理期日到庭，各該被害人亦均未到庭），亦未實際
    賠償各該被害人任何損害，其據以提起本件上訴，核無理由
    ，應予駁回。
據上論斷，應依刑事訴訟法第455 條之1 第1 項、第3 項、第36
8 條、第373 條，判決如主文。
本案經檢察官謝岳龍到庭執行職務。
中    華    民    國    97    年    10    月    22    日
                  刑事第十二庭  審判長法  官  陳鴻清
                                      法  官  劉安榕
                                      法  官  朱嘉川
以上正本證明與原本無異。
不得上訴。
                                      書記官  陳聖儒
中    華    民    國    97    年    11    月    21    日
附錄本案論罪科刑法條全文：
中華民國刑法第339條
意圖為自己或第三人不法之所有，以詐術使人將本人或第三人之
物交付者，處5 年以下有期徒刑、拘役或科或併科1 千元以下罰
金。
以前項方法得財產上不法之利益或使第三人得之者，亦同。
前二項之未遂犯罰之。


司法院資訊處製作；財團法人民間司法改革基金會備份。
